# 赠品收入确认问题

提问人：go_forward 时间：2021-01-23 16:46:09
陈版，您好，请教您一个问题，
情景 1 ：A公司销售定制化的机器设备，在设备销售同时会向客户赠送一些机器设备的配件，该等配件在设备使用过种中容易磨损，故客户要求销售机器设备同时，额外赠送。该配件只能用于A公司定制化的设备，客户也可以单独向公司购买该配件。
问题：A公司向客户销售机器设备和同时赠送的配件是否需要识别为 2 项履约义务，分别计算其收入成本。
个人理解：A公司向客户赠送的配件不需要识别为单独履约义务，机器设备和配件虽然可以明确认区分，但该配件只能用于A公司定制化的设备，配件不能与易于获得的资源一起使客户受益，故销售设备和赠送配件应该视为一项履约义务。 但比较疑惑的是，该配件也可以单独销售给客户，单独销售时能确认收入，为什么与设备合在一起作为赠品又不能确认收入？
另一个情景与上个问题类似：
情况 2 ：公司B为软件公司，主要是提供知识产权授权，B公司授权客户使用某软件，同时该软件使用时需要耗用流量，客户要求B公司赠送流量，赠送的流量只能用于B公司授权的软件。同时当流量用完时客户可以向公司单独购买。
问题：B公司授权客户知识产权和同时赠送的流量是否需要识别为 2 个履约义务。
个人理解：与上面情影景 1 类似不需要识别为 2 个履约义务，但如果识别人一个履约义务，但B公司应该在何时确认收入？B公司单独授权客户知识产权许可的时候是经过安装调试后确认收入（知识产权许可是时点确认），B公司单独销售流量的时候，是客户使用流量时确认收入（流量收入确认是按时段确认），如果将授与知识产权许可与同时赠送的流量视为一个履约义务，是不是要等客户都已经取得并消耗了流量才确认收入。（类似于施工企业，施工企业提供设计，建筑等，施工企业在最后验收阶段才确认收入），这样与公司实际情况又偏差太多，因为公司主要是提供知识产能许可的，并不是买流量的。如果按这样分析，一个按时点确认收入，一个按时段确认收入，本身就意味着是 2 个履约义务，而不是一个履约义务。
望陈版解答，感谢。

回答人：chenyiwei
个人理解，情形 1 、 2 这两个案例还是不一样的。
情形 1 中，“该等配件在设备使用过种中容易磨损，故客户要求销售机器设备同时，额外赠送”，且该配件是与噶专用设备配套的，只能用于该专用设备（即，其专用性特征是由其本身的实体特征所导致）。因此，额外提供配件是确保客户在一段时间内正常使用该设备所必需的，两者之间存在紧密联系，因此应当整体作为一项履约义务。
情形 2 中，买软件赠送流量，流量本身是通用的，尽管所赠送的流量在技术上做了处理，只能用于B公司授权的软件，但不改变流量本身的通用性质（即，向B公司购买的流量的专用性更多地是来源于外部额外设定）。客户仍可以向通信运营商购买通用流量用于该软件。因此流量与软件之间没有密切联系，属于两项履约义务。